【裁判字號】    87,自,59
【裁判日期】    890229
【裁判案由】    詐欺
【裁判全文】
台灣苗栗地方法院刑事判決                            八十七年度自字第五九號
    被      告  乙○○
右列被告因詐欺案件，經自訴人提起自訴，本院判決如左：
    主  文
乙○○意圖為自己不法之所有，以詐術使人將本人之物交付，處有期徒刑伍月。
    事  實
一、乙○○素行不佳，有多次前科，最近一次因偽造文書案於八十年間經台灣桃園地
    方法院判處有期徒刑四月減刑為二月，於八十年九月二十四日執行易科罰金完畢
    （未構成累犯），猶不思悔改，竟意圖為自己不法之所有，於八十七年四月十八
    日上午十時許，在苗栗縣頭份鎮○○路四七二號自訴人住處，向自訴人騙稱其有
    砂石可賣，單價每立方米為新台幣（下同）六十元，約有三萬立方米總金額一百
    八十萬元，惟需先付一成即十八萬元定金，自訴人不疑有他如數照付，然事隔多
    月被告乙○○卻藉詞推拖，遲不依約交貨，自訴人即被害人甲○○始知受騙。
二、案經被害人甲○○提起本件自訴。
    理  由
一、訊之被告乙○○固承認有於上開時、地向自訴人收受十八萬元及賣砂石予自訴人
    之事實，唯矢口否認有何詐欺犯行，並辯稱：自訴人係透過伊仲介向訴外人吳昌
    明購買砂石，伊只得其中之二萬元，其餘均交給吳昌明，當初確實有砂石賣給自
    訴人，乃因自訴人無法提供場地堆放，自己擔誤時間使其無法交貨，錯在自訴人
    ，依約其可沸水收自訴人交付之定金，伊未詐騙自訴人云云。
二、惟查：被告前揭詐欺之犯罪事實，業据自訴人具狀及到庭陳述明確，自訴人係因
    需要砂石才向被告購買並已依約付一成定金予被告，被告亦坦承收受自訴人交付
    之十八萬元定金，衡情自訴人不可能不向被告要貨且提不出場地堆放，被告稱自
    訴人無法提供場地延誤交貨期間導致其無貨可交予自訴人，顯為被告推拖之詞，
    有違常情，且被告既無法依約交貨，定金理應全數奉還自訴人，竟事隔年餘尚稱
    欲分期攤還，足見其因急須用錢才向自訴人騙取；末查，被告將責任推給訴外人
    吳昌明，然卻始終未能供出吳昌明之年籍資料俾便調查，若真有吳昌明其人又向
    被告拿走十多萬元，依常理被告不可能放他走而自行背負刑責及債務。綜上所述
    ，被告所辯，要屬卸責之詞，委無可採，其詐欺犯行堪予認定。
據上論斷，應依刑事訴訟法第三百四十四條、第二百九十九條第一項前段，刑法第三
百三十九條第一項、罰金罰鍰提高標準條例第一條前段，判決如主文。
中    華    民    國    八十九      年    二      月    二十九      日
                                 台灣苗栗地方法院刑事庭
                                          法  官 林  誌  誠
右正本證明與原本無異。
如不服本判決，應於送達後十日內向本院提出上訴狀(須附繕本)，上訴於台灣高等
法院台中分院。
                                          書記官 陳  振  和
中    華    民    國    八十九      年    二      月    二十九      日
附錄論罪科刑法條
刑法第三三九條第一項
意圖為自己或第三人不法之所有，以詐術使人將本人或第三人之物交付者，處五年以
下有期徒刑、拘役或科或併科一千元以下罰金。


司法院資訊處製作；財團法人民間司法改革基金會備份。
